臺灣高等法院刑事判決　　　　　　　　　　　　八十九年度重上更(六)字第二一二號
　　上　訴　人
　　即　被　告　己○○
　　指定辯護人　本院甲○辯護人
右上訴人因貪污治罪條例等案件，不服台灣台北地方法院八十一年度訴字第一三六三
號，中華民國八十一年十月二日第一審判決（起訴案號：台灣台北地方法院檢察署八
十一年度偵字第一三六四、二一四八、三八二七、七七一九號；併辦案號：同署八十
一年偵字第一八五五八號）提起上訴，經判決後，由最高法院第六次發回更審，本院
判決如左：
    主  文
原判決關於己○○部分撤銷。
己○○依據法令從事公務之人員，對於主管之事務，直接圖利，處有期徒刑伍年貳月
，褫奪公權年。又共同以意圖營利，容留良家婦女與他人姦淫為常業，處有期徒刑
壹年貳月。溫柔鄉休閒中心廣告肆份、宣傳單貳紙、聯絡電話表陸紙、營業收入帳陸
紙、收支紀錄壹份、警報防衛偵察措施壹份均沒收。應執行有期徒刑伍年拾月，褫奪
公權年，休閒中心廣告肆份、宣傳單貳紙、聯絡電話表陸紙、營業收入帳陸紙、收
支紀錄壹份、警報防衛偵察措施壹份均沒收。
    事  實
一、緣乙○○（業經本院前審判決有期徒刑一年二月確定）與丙○○（業經本院前審
    判處有期徒刑九月，經最高法院駁回上訴確定）二人基於犯意之聯絡，共同意圖
    營利，自八十年八月初起，在台北市○○○路三一六號經營波霸休閒中心（以下
    簡稱波霸店），先以登報方式，引誘不詳姓名良家婦女前來應徵，經乙○○及丙○○面試後錄用，再使該婦女與前來波霸店之不特定男客，於店內另闢之密室內
    為裸體按摩之猥褻行為，每節四十分鐘，每次收費新台幣（下同）三千元，店方
    抽取一千元，餘歸店內小姐所有，如有姦淫則加價一千元均由店內小姐取得。八
    十年九月初，因營業需要，乙○○另僱用庚○○（業經本院前審判決有期徒刑五
    月確定）在店內擔任會計，負責面試應徵之婦女及收支店內款項，八十年九月下
    旬，又經僱用丁○○（業經本院前審判處有期徒刑三月確定）至店內擔任經理。
    乙○○、丙○○、庚○○、丁○○遂共同基於犯意聯絡，從事媒介引誘良家婦女
    與男客為猥褻或姦淫之行，藉以圖利，並均以此為常業。
二、己○○係台北市政府警察局大同分局延平派出所（下稱延平派出所）警員，為依
    據法令從事公務之人員，乃波霸店之管區警員，有主管轄區內查緝取締猥褻、姦
    淫等不法行為之職責，八十年八月間，得知波霸店經營上開不法之色情業務，雖
    多次前往查看，由於與乙○○素有交情，竟自八十年八月間起至同年十月底止之
    波霸店營業期間內不予舉發、取締乙○○等人經營上開波霸店從事淫媒之違法行
    為，對於上開主管之事務，直接圖利波霸店免被查獲及繼續營業，並使該店每日
    獲有一、二萬元營收之不法利益。
三、八十年十月底，己○○與戊○○（係台北市政府警察局刑事警察大隊偵查第四隊
    刑事警察隊員，嗣調職為臺北市政府警察局士林分局三組刑事組員，經本院前審
    判決有期徒刑五年六月確定）、乙○○基於共同引誘良家婦女與人姦淫或使人猥
    褻營利並以之為常業之犯意，在上址波霸店內，謀議遷址擴大營業，乙○○隨即
    結束波霸店業務，在台北市○○○路○段一七一號五樓之六成立儷雅企業有限公
    司（下稱儷雅公司），作為陸續成立五家分店之總管理處，同時僱用於八十年九
    月下旬離開波霸店之庚○○至儷雅公司擔任會計，負責應徵小姐及聯絡各分店小
    姐從事同波霸店性質相同之色情業務，己○○及戊○○均加入為股東。旋即於台
    北市○○路二三八號二、三、四樓成立贏儷按摩院（嗣更名為溫柔鄉），八十年
    十一月初，己○○、乙○○、戊○○又在台北市○○○路○段三一一號十樓之六
    成立芭比休閒名店（下稱芭比店），以同上開方式，從事使人為猥褻行為及引誘
    良家婦女與他人姦淫之媒介行為。惟芭比店成立後，因鮮有良家婦女前來應徵，
    縱有前來應徵，亦因條件不佳而未予錄用，戊○○經由台北市○○路九十五號之
    一，十一樓豪冠賓館負責人張世欽之介紹，認識該賓館服務生周素香（業經臺灣
    台北地方法院判處有期徒刑四月確定），周素香知悉戊○○與張世欽之情誼，乃
    以幫助戊○○之犯意，自八十年十二月初起，多次媒介已滿十八歲之良家婦女林
    麗香及鍾觀鳳至上開芭比店，與不特定之男客姦淫，每次收費三千至四千元，芭
    比店從中獲取一千三百元至一千七百元不等之利益。並自八十年十二月十六日起
    僱用許家復（業經本院前審判處有期徒刑三月確定）為芭比店為經理，己○○、
    戊○○、乙○○、庚○○基於共同之犯意聯絡，共同容留林麗香、鍾觀鳳良家婦
    女與他人姦淫或使他人為猥褻之行為，藉此營利維生，許家復並負責收取費用再
    轉交予乙○○。
四、迄八十一年一月四日下午七時許，適有男客林建洲等人前來芭比店尋歡，經許家
    復電洽周素香，周素香即通知林麗香、鍾觀鳳至芭比店分別與林建洲及某不詳姓
    名之男客（事畢即行離去）在店內密室進行猥褻及姦淫之行為，為警當場查獲，
    並循線於八十一年一月十三日至上開儷雅公司處，起出乙○○所有供常業淫媒需
    用之溫柔鄉休閒中心廣告四份、宣傳單二紙、聯絡電話表六紙、營業收入帳六紙
    、收支紀錄一份、警報防衛偵察措施一份，及戊○○簽發之支票四紙、戊○○支
    票本一本，戊○○與乙○○往來支票暨營業收入袋暨己○○之妻華阿鳳所具同意
    己○○與乙○○（書為李慧華）同居之同意書二紙等件。
五、案經台北市政府警察局大安分局、法務部調查局台北市調查處分別移送台灣台北
    地方法院檢察署檢察官偵查起訴及移送本院前審併辦審理（同署八十一年度偵字
    第一八五五八號）。
    理  由
一、訊據上訴人即被告己○○矢口否認有上開犯行，辯稱：伊確有臨檢轄區之波霸店
    ，因該店有監視器裝置，不易查獲，伊臨檢時並未發現該店有經營色情行業之情
    事，亦無何圖利犯行，又伊亦無參與公訴人所指合夥經營波霸店以外之其他色情
    情事，證人丁○○因他案挾怨報復，故為不利伊之陳述，伊是被陷害的云云。
二、經查；
    (一)乙○○原在台北市○○○路三一六號波霸店經營色情行業，引誘婦女在店內密
      室與客人為猥褻按摩及姦淫，並藉之營利，嗣後遷址至台北市○○○路上址成
      立儷雅公司作為以後成立五家分店之總管理處，在台北市○○路上址成立贏儷
      按摩院（嗣更名溫柔鄉），在台北市○○○路上址成立芭比店，乙○○為負責
      人，庚○○為會計，均係從事猥褻及姦淫之色情行業，而被告己○○、戊○○
      則加入儷雅公司為股東等情，業據已判決確定之同案被告丁○○、丙○○、許
      家復及庚○○分別於警訊、偵查、原審或本院調查中供證綦詳，並據幫助引誘
      提供婦女之原審同案被告周素香證述在卷：
      1.庚○○於法務部調查局台北市調查處（下稱台北市調處）及偵查中供稱：
        (1)波霸店作全套或半套指油壓。
        (2)儷雅公司是總管理處，負責人是乙○○，伊在儷雅公司任會計，先後有三
          家分店，分別是波霸休閒中心、吉林店、芭比休閒中心，均經營色情按摩
          服務，色情指油壓，一次代價三千元，小姐收二千元，公司抽一千元。
        (3)儷雅公司支付款項有時使用戊○○支票，其亦將支票本存放於公司，調查
          員搜索時有搜到戊○○之支票本，儷雅公司負責人名義上是乙○○，有時
          開會時己○○、戊○○都有在場，伊不知儷雅公司是否開股東會，都是楊
          英郎、戊○○、乙○○與不認識之人在客廳講話，己○○、戊○○都是二
          、三天來一次儷雅公司，己○○被抓前一星期有住儷雅公司總管理處，行
          動電話費一張是己○○的，一張是戊○○的，乙○○叫伊去繳費，戊○○
          要求員工都要簽到而寫簽呈。
        (4)搜索時綽號「大楊」之己○○在場，己○○及綽號「小楊」之戊○○常來
          儷雅公司找乙○○，乙○○告知如有事時找他二人等語（見第二一四八號
          偵查卷第一頁背面、二頁正、背面、三、八、十四頁背面、十五頁背面、
          十六、十七頁，第一三六四號偵查卷第一一０至一一二、一七六頁）。
      2.丙○○於偵查、原審及本院前審（八十一年度上訴字第六二九一號卷，下稱
        前審(一)卷）中供述：
        (1)波霸店自八十年八月初經營至同年十月底結束營業，經營項目指油壓，全
          身按摩，指油壓共三千元，公司先抽一千元，如姦淫加一千元，可以在公
          司作，當時波霸店經營不是很好，己○○、戊○○沒有分到錢。
        (2)伊知情己○○、戊○○及乙○○在長安東路設總管理處，乙○○親口告知
          己○○、戊○○也是股東，八十年十月初乙○○對伊說，過幾天戊○○會
          拿幾十萬元，幾日後，乙○○拿一、二十萬元要伊拿去存，乙○○曾對伊
          說過己○○要把天母或石牌房子賣掉，將錢拿來投資，伊有看過權狀，儷
          雅公司是作其他五六家之總管理處，負責人是乙○○，伊可以確定己○○
          、戊○○是儷雅公司之股東，儷雅公司之水電工人係己○○找來，錢也是
          己○○與他們算（見第一三六四號偵查卷第一一三、一一四頁背面、一六
          七、一六八頁背面至一七一頁，原審卷第八十三頁、本院前審(一)卷第五十
          七頁）。
      3.丁○○於台北市調處及偵查中供承：
        (1)伊是乙○○面試後僱用，後來伊當波霸店經理看帳，波霸店有經營泰國浴
          ，是小姐陪男客共浴，色情按摩每次收費三千元，小姐獲二千元，公司抽
          一千元。乙○○把分店報表集中在長安東路儷雅公司作帳。丁○○於本院
          調查中亦供證：波霸店有從事色情服務。
        (2)八十年十月底己○○、戊○○、乙○○、丙○○合夥要開五家按摩院，以
          長安東路為總管理處，乙○○當眾宣佈己○○、戊○○是股東，並結束波
          霸店，溫柔鄉也是按摩院，小姐由總管理處調，芭比店是第二家連鎖店（
          見第一三六四號偵查卷二十八頁、六十三至六十五頁，本院卷第九十一頁
          ）。丁○○於本院同證述：乙○○及戊○○曾親口告知伊，己○○與其二
          人要開與波霸店類似規模較大之五家分店（見本院卷第九十頁）。
      4.許家復於警訊、偵查及本院前審中供稱：
        (1)芭比店現場查獲男客林建洲，女子鍾觀鳳在房間內姦淫，每小時三千元或
          四千元不等，四六分帳，女方分六、店方分四。女子是伊打電話給豪冠賓
          館，透過服務生周素香聯絡派來，全身按摩並可姦淫。
        (2)芭比店有媒介色情給客人，負責人是己○○、戊○○、乙○○，他們三人
          也是股東，己○○去都穿便服，戊○○都是簽名「楊浩」，戊○○二、三
          天來一次，有時去休息，有時去看營業狀況，乙○○來時，他幾乎都有來
          ，己○○來的話，幾乎都是三人一起來，芭比店每次媒介姦宿三千元，店
          抽一千三百元，其餘給小姐（見台北市政府警察局大安分局宗字二三０號
          卷第三頁背面、四至六頁，第一三六四號偵查卷第十一頁背面、一一六頁
          背面，本院前審(一)卷第五十四頁背面）。
      5.綜核上開供述，互核相符，佐之乙○○於本院調查時亦供稱：波霸店之小姐
        有從事色情行業（見本院卷第一０三頁），亦見真實。
      6.另周素香於警訊、偵查及原審中亦供認：是老闆張世欽介紹戊○○給伊認識
        ，請伊幫忙調小姐至芭比店姦淫，因為戊○○是刑警，所以幫他沒有抽佣金
        （見同上警訊卷第七頁背面，第一三六四號偵查卷第十三頁，原審卷第四十
        八頁背面、四十九、七十一頁）。
      7.徵之證人鍾觀鳳、林麗香、林建洲供述確在芭比店姦淫，代價三千元，女子
        得一千七百元，店方得一千三百元之證述明確（見同上警訊卷第十頁背面、
        十二頁背面、十四頁背面，第一三六四號偵查卷十三頁背面、十四頁）。
      8.又至芭比店賣淫之林麗香、鍾觀鳳二人原係從事美髮工作，第一次賣淫即遭
        查獲已經渠二人於警訊中供明（見同上警訊卷第十至十三頁），則乙○○及
        被告等引誘此二人係屬良家婦女可以認定，至其餘之店因查無證據可證明所
     引誘之婦女為良家婦女，但有作猥褻之色情按摩，亦同可認定。
      9.此外復有大安分局臨檢查扣帳簿一本、應召女郎聯絡簿一本、員工卡二張、
        姦淫保險套、衛生紙等物之臨檢筆錄及主文第二項所示之物扣案可資佐證。
        尚有戊○○簽名「浩」字之帳單（見第一三六四號偵查卷第八九頁），及其
        簽發之支票四紙、空白支票一本、戊○○與乙○○往來支票暨營業收入袋、
        戊○○簽呈暨被告己○○之妻華阿鳳所出具同意接納乙○○與己○○同居之
        契約書二紙（該二紙同意書係法務部調查局台北市調查處於八十一年一月十
        三日在台北市○○○路○段十七號五樓六室儷雅公司所查扣，見扣押物品明
        細表附於第二一四八號偵查卷第五頁背面，編號十六，正本附於證物袋內，
        本院前審予以影印附卷，見本院八十三年度上更(一)字第一二號卷，下稱本院
        前審(二)卷，第一四七、一四八頁），可供參佐。
      10.稽之被告己○○亦承認八十一年一月十三日調查員搜索儷雅公司時，伊有在
        場，惟辯稱：伊是剛好自外進去，因其妻所書之同意書掉落該處，故而去取
        回，至其妻所書寫同意伊與乙○○同居之同意書，係其妻一時氣憤誤會伊有
        外遇，且自行想像對象係乙○○情形下所寫（見本院卷第四十、一一七頁）
        。惟查：經本院分別質諸被告及證人乙○○有關系爭同意書及被告於調查員
        搜索當日在儷雅公司之原因時，二人供述歧異，齟齬顯見：
        (1)被告供稱：因乙○○說其開立一家儷雅貿易公司經營不錯，要伊下班過去
          看看，調查局到現場搜索的前一（十二日）日傍晚伊有過去，伊將太太的
          同意書帶在身上，後來回家發現掉落該公司內，所以隔（十三日）日才回
          去取回，也因此恰巧在調查員搜索期間進入該公司，乙○○並不知道伊要
          過去。伊與乙○○只有公務上警察與線民之關係，乙○○對該同意書並不
          知情，伊也沒有給她看過，伊從未追求過乙○○，且係在開玩笑的情況之
          下簽立過一仟萬的本票給乙○○（見本院卷第四十一、一一五至一一七頁
          ）。
        (2)核諸證人乙○○於本院則供證：調查員搜索儷雅公司當（十三日）日，伊
          有打電話給被告，要他來瞭解一下，他在家裡，趕到時已經在搜索，在調
          查局查獲此案之前，被告都沒有來找過伊，是伊打電話給他，他才又過來
          的。被告是在本案查獲前很久有拿同意書給伊看過，內容是他太太同意被
          告與伊同居，在調查員來之前伊確實沒有跟他見過面。伊在波霸店時就已
          經認識被告，被告有追求過伊並有交往過，交往時伊不知道被告有配偶，
          後來被告曾說會跟他太太離婚，且為了對伊表示感情真誠，被告寫過一仟
          萬的本票給伊（見本院卷第一０四至一０六頁）。
        (3)徵諸被告之妻斷無無端書寫同意書同意被告與人同居之理，茍確如被告所
          辯係屬無稽之情，其直可撕毀以杜糾葛，何庸隨身攜帶致該同意書係在李
          惠華所經營之儷雅公司內所查獲，而遭質疑，又被告職司警務人員，既與
          乙○○僅公務之交，焉有僅為玩笑之故而開具鉅額本票之理，在在悖離常
          理至明。綜上各求情，足徵被告與乙○○間確有非淺之私誼，被告顯為己
          等之利害關係在搜索現場關切，尤徵上開證人證述被告介入儷雅公司之經
          營應屬無訛，而可憑信。
    (二)綜右理由，可知上揭波霸店等店確係色情營業，波霸店結束後以儷雅公司作為
      以後成立五家分店之總管理處，從事色情行業，而被告己○○、戊○○則加入
      儷雅公司為股東堪予認定。
    (三)乙○○經營前述波霸店從事色情行業，被告己○○明知其情，未予舉發或取締
      之事實：
      1.波霸店係從事上揭之色情行業，已經本院論載如前，應堪明確。
      2.被告己○○於偵查、原審及本院調查中坦認：
        (1)伊於八十年間係延平派出所警員，波霸店屬伊責任區域，有主管轄區內查
          緝取締猥褻、姦淫等不法行為之職責，伊至八十年十二月二十三日提出辭
          呈。
        (2)伊利用晚上休息時間臨檢波霸店一、二次，八十年八月間去過二次，均著
          便服，並未製作書面臨檢紀錄，僅口頭告知不可作違法之事（見第一三六
          四號偵查卷第一三五頁正、背面、一三六、一三七頁背面，原審卷第四十
          七頁背面、四十八頁，本院卷第三十九、四十、九十二頁）。
      3.丙○○於偵查中供述：在波霸店己○○、戊○○一星期至少來四、五天，他
        們是來閒晃，己○○來波霸店均著便服（見第一三六四號偵查卷第一一四頁
        正、面）。
      4.丁○○供證：八十年九月二十八日後，就看到己○○、戊○○去波霸店，二
        、三日就看到他們一次，戊○○晚上在那裡洗澡睡覺，己○○到店裡大部分
        都穿便服，且從未做過臨檢，也沒做過臨檢筆錄或要伊在臨檢筆錄上簽名，
        己○○、戊○○都知道波霸店在做什麼（見第一三六四號偵查卷第六十四、
        一三一頁背面、一三二、一七五頁背面）。丁○○於本院仍為同斯旨之證述
        ：被告與乙○○很熟，確未要伊在臨檢紀錄上簽名（見本院卷第九十頁）。
      5.綜右2.至4.供述，互核相符，佐之乙○○於本院調查時亦供稱：被告有到波
        霸店臨檢過二次，伊沒有在臨檢紀錄上簽名（見本院卷第一０五頁），堪信
        為實。被告因與波霸店負責人乙○○間前述一－(一)－10.之私誼致對明知該店
        經營色情行業而不予取締，參諸乙○○供稱：波霸店每天賺一、二萬元之情
        （見原審卷第一二六頁），被告顯係就主管事務直接圖利波霸店實為顯然。
      6.至被告雖辯稱丁○○於八十一年被訴妨害名譽案件（台灣台北地方法院八十
        一年度易字第三０七三號，偵查案號：台灣台北地方法院檢察署八十一年度
        偵字第三八六一號），被告曾以證人身分至台灣台北地方法院檢察署作證，
        而為不利丁○○之陳述，因而致丁○○懷恨在心，於本案挾怨報復，故為前
        開不利被告之陳述云云，然查：
         (1)所辯已為證人丁○○堅決否認上情（見本院卷第九十一頁）。
         (2)再經本院調閱該妨害名譽案件全卷宗，查悉被告己○○於該案檢察官偵
           訊作證之時間係八十一年二月二十七日（見該案偵查卷第二十五頁，本
           院卷第一一九至一二一頁）；而揆諸本案丁○○初於台北市調查處舉發
           作證之時間係八十一年一月七日，於檢察官偵訊作證之時間係八十一年
           一月二十八日、同年二月十四日等情，有各該筆錄（均見第一三六四號
           偵查卷第二十六、六十三、一三一頁），並經證人即台北市調處人員邸
           志英證述明確（見本院前審(一)卷第一０九頁），顯見證人丁○○係在被
           告於該妨害名譽案作證前即已舉發被告圖利及共同經營色情按摩院之情
           事，核無被告所辯係因不滿被告於妨害名譽一案為不利丁○○之陳述，
           而為挾怨報復之情，所辯不足採信。
       7.再者，被告己○○已自承未做臨檢筆錄，是利用派出所休息時間去波霸店
         則其提出之巡邏、勤務表，及證人即延平派出所警員潘教育於本院前審供
         稱：曾因被告提議與其一起巡看波霸店未發現非法營業云云（見本院前審
          (二)卷第五十三頁背面），自不足為被告己○○有利之引證。
    (四)查有關警察業務之保安、正俗、交通、消防、營業、建築、市容整理、戶口查
      察、外事處理等事項，違警處分，協助偵查犯罪，均為警察法定職掌；又警察
      執行勤務，劃分警勤區，刑事警察得配合警勤區劃分責任區；警察法第九條、
      警察勤務條例第六條分別定有明文。被告己○○對其轄區內波霸店之色情營業
      有取締之直接執行之責，而貪污治罪條例所規定之圖利罪，不以有積極之作為
      為限，如有作為之義務時，而消極的不作為以達成圖利之目的亦屬之，本件被
      告既有上開取締之責竟為使波霸店可繼續從事色情營業，而故不予舉發，且使
      波霸店之營業每日有一、二萬元之不法利得，係對於其主管之事務，直接圖利
      。
    (五)綜合上情，被告己○○所辯各節均無足採，本件事證已臻明確，被告犯行堪以
      認定。
三、論罪之理由：
    (一)查被告己○○係依據法令從事公務之警察人員，其利用警察之身分，於八十年
      八月間至同年十月底波霸店營業期間，以消極不予取締波霸店之手段，對於主
      管之事務直接圖利，而以波霸店每日營業額約在一、二萬元計，直接圖利波霸
      店之不法利益顯在新台幣五萬元以上，核被告己○○所為係犯八十一年七月十
      七日修正公布前之戡亂時期貪污治罪條例第六條第三款對於主管之事務直接圖
      利罪。
    (二)1.刑法第二百三十一條第三項所謂之常業犯，指反覆以同種類行為為目的之社
        會活動之職業性犯罪而言，至於犯罪所得之多寡，是否恃此犯罪為唯一之謀
        生職業，則非所問，縱令兼有其他職業，仍無礙於該常業犯罪之成立，又該
        罪並不以行為人祇賴容留、引誘良家婦女與人姦淫或使人為猥褻行為等一種
        營業行為維生者為限，亦不以該項收入為其營生之唯一收入為必要，更與其
        促使為猥褻行為之人的數目及其人為猥褻行為之時間長短無必然關聯（最高
        法院三十三年上字第三三九號、八十五年台上字第五一０號判例意旨參照）
        ，只要行為人於主觀上有賴此項收入為其維生來源之一的意思，在客觀上又
        有藉以謀生之事實，即與上述法條之規定相當，而應論以常業犯。
      2.經查，被告己○○雖係警員一職，惟另自八十年十月底起共同加入由乙○○
        所主持之儷雅公司為總管理處（即贏儷按摩院、芭比休閒名店）之經營為股
        東，而使婦女與男客為姦淫及猥褻行為則各該店營業項目之一，業經本院認
        定如前，足見被告不但在主觀上有賴促使店內小姐與顧客為猥褻、姦淫行為
        之營業項目維生之意思，在客觀上亦有藉之謀生之事實發生，顯有依憑該等
        色情營業為生之意，核其該部分所為係犯八十八年四月二十一日修正公布前
        刑法第二百三十一條第三項之常業引誘良家婦女與人姦淫罪及使人為猥褻行
        為罪（此部分檢察官於事實欄已載明被告與以常業引誘良家婦女與人姦淫罪
        及使人為猥褻行為罪之乙○○互謀意圖營利，合夥經營，顯就被告此部份所
        犯刑法第二百三十一條第三項之罪已經起訴，雖漏引法條，本院自應予以審
        理）。又被告以一行為引誘良家婦女與人姦淫及使人為猥褻之行為為常業，
        後者低度行為應為前者高度行為所吸收，僅應論以意圖營利引誘良家婦女與
        他人姦淫為常業一罪（最高法院八十七年台上字第三一七號判例參照）。
      3.被告己○○所犯意圖營利引誘良家婦女與他人姦淫為常業罪部分，於被告八
        十年十月底正式加入為股東起，與乙○○、戊○○、庚○○有犯意聯絡、行
        為分擔；自八十年十二月十六日起復與許家復有犯意之聯絡及行為之分擔，
        均為共同正犯。
     (三)查被告行為後，貪污治罪條例業於八十一年七月十七日、八十五年十月二十
       一日、九十年十一月七日修正公布，刑法第二百三十一條亦於八十八年四月
       二十一日修正公布，經比較新舊法後，以八十一年七月十七日修正前之貪污
       治罪條例第六條第三款之規定及八十八年四月二十一日修正前之刑法第二百
       三十一條對被告有利，依刑法第二條第一項但書之規定自應適用上開有利於
       被告條文處斷。
     (四)被告所犯上開貪污治罪條例第六條第三款之罪及刑法第二百三十一條罪，犯
       意各別，構成要件不同，應予以分論併罰。
     (五)至儷雅公司、贏儷按摩院、芭比休閒名店均非在被告所服務延平派出所之轄
       區內，故被告雖亦加入該等色情營業為股東，但此等營業既非在被告之轄區
       內，此非被告所主管或監督之事務，且本件查無被告對此非主管或監督之事
       務，有利用其職權機會或身分圖利，且此部份未經檢察官起訴，故該部分尚
       不構成貪污治罪條例之圖利罪，併此敘明。
四、對原判決之審查：
    原審予以論罪科刑固非無見，惟查：
    1.原判決於主文欄第二項，就被告所犯貪污治罪條例第六條第三款罪之部分未載
      明被告為「依據法令從事公務之人員」之身分，又未諭知被告所犯刑法第二百
      三十一條第三項之罪刑及沒收部分，核有違誤。
    2.原判決認定被告尚同參與波霸店之經營，此部分亦同犯有刑法第二百三十一條
      之罪，然查此部分未經公訴人起訴且詳查卷証尚乏證據足資稽佐，自難採認，
      因而原判決將被告所犯貪污治罪條例第六條第三款之罪及刑法第二百三十一條
      罪二罪之分論併罰關係，認係牽連犯之關係，均有未當。
    3.被告不構成刑法第二百三十一條第四項之包庇罪（詳後述），原審認係構成亦
      有失當。
    4.被告於八十年十月底乙○○結束波霸店之經營後，雖加入乙○○另遷移至台北
      市○○○路○段一七一號五樓之儷雅公司經營之色情營業為股東，然因該一地
      點已非被告之管區，故此時起被告即無法利用其管區警員之身分圖利乙○○，
      又因被告已然成為儷雅公司之股東，應為刑法第二百三十一條第三項之共同正
      犯，並非圖利犯行，原審該此部分亦認係被告圖利犯行之一部分，即屬未洽。
    5.被告上訴否認犯行雖無理由，然原判決既有可議，仍應本院將原判決關於其之
      部分予以撤銷改判。
五、本院自為判決之理由：
      1.本院爰審酌被告己○○身為警務人員，得知色情營業後，竟未予取締，反而
        因與乙○○之私誼，進而成為色情營業之股東，嚴重損害警務人員維持治安
        之職責，破壞人民對警務人員之信賴，犯罪後否認犯行，及其犯罪之動機、
        目的、手段等一切情狀，分別量處如主文第二項所示之刑，所犯貪污罪部分
        並依八十一年七月十七日修正前之貪污治罪條例第十七條之規定，宣告褫奪
        公權三年，暨定其應執行之刑，併宣告褫奪公權三年。
      2.至扣案之溫柔鄉休閒中心廣告四份、宣傳單二紙、聯絡電話表六紙、營業收
        入帳六紙收支紀錄一份、警報防衛偵查措施一份係乙○○所有，且供犯罪所
        用，已經乙○○等供明，被告己○○此部分既係共同正犯，自應依法諭知沒
        收。
      3.末按犯貪污治罪條例條例第四條至第六條各款之罪者，其所得財物，應予追
        繳，並依其情節分別沒收或發還被害人，此八十一年七月十七日修正前戡亂
        時期貪污治罪條例第十二條固有明定，惟該條所定應予追繳沒收或發還被害
        人之財物，以所得者為限，其無所得或已發還者，自無從再為追繳或發還之
        諭知（最高法院五十四年台上字第二六五號判例可資參照）。查乙○○固曾
        言波霸店每日之收入有一、二萬元，惟查，被告己○○於審判中均否認犯罪
        ，參諸上開二－(一)－2.－(1)證人丙○○所供證波霸店經營不佳，被告己○○
        沒有分到錢等情，本院亦查無其他積極證據足資證明被告從中有所利得，自
        無從依上開規定為沒收之諭知，附此敘明。
六、公訴意旨又以：被告於八十年九月間起至同年十月底止之波霸店營業期間內，明
    知其轄區內之波霸店有違法從事色情賣淫之行為，竟予以包庇，而不依法舉發、
    取締乙○○等人經營波霸店從事淫媒之違法行為，另涉有八十一年七月十七日修
    正前貪污治罪條例第六條第四款之對於非主管或監督之事務，利用職權機會或身
    分圖利之罪嫌及刑法第二百三十一條第四項之包庇罪嫌罪嫌（起訴書雖漏引刑法
    第二百三十一條第四項之法條，惟事實欄有記載被告包庇波霸店之情事，應認為
    起訴範疇，本院自應依法論述）。惟查：
    (一)依前開二－(四)所述，被告己○○對其轄區內波霸店之色情營業有取締之直接執
      行之責，自屬其主管監督之事務，被告既有取締之責竟為使波霸店可繼續從事
      色情營業，而故不予舉發，且使波霸店之營業每日有一、二萬元之不法利得，
      係對於其主管之事務，直接圖利，是以此部分尚不構成貪污治罪條例第六條第
      四款之圖利罪。
    (二)另刑法第二百三十一條第四項之包庇罪，必須有積極之包庇行為始足當之，被
      告消極的不予取締，尚非包庇行為，是以公訴人認被告構成上開二罪，尚有未
      洽，惟公訴人認被告所涉上開罪嫌與前述起訴論罪部分有裁判上一罪之關係，
      爰均不另為無罪之諭知。
據上論斷，應依刑事訴訟法第三百六十九條第一項前段、第三百六十四條、第二百九
十九條第一項前段，八十一年七月十七日修正前戡亂時期貪污治罪條例第二條前段、
第六條第三款、第十七條、刑法第十一條前段、第二條第一項但書、第二十八條、第
二百三十一條第三項、第三十七條第二項、第三十八條第一項第二款、第五十一條第
五款、罰金罰鍰提高標準條例第一條前段，判決如主文。
本案經檢察官何明楨到庭執行職務。
中      華      民      國    九十一    年      五      月    三十一    日
                              臺灣高等法院刑事第二十庭
                                  審判長法  官  李  錦  樑
                                        法  官  范  清  銘
                                        法  官  段  景  榕
右正本證明與原本無異。
如不服本判決應於收受送達後十日內向本院提出上訴書狀，其未敘述上訴之理由者並
得於提起上訴後十日內向本院補提理由書（均須按他造當事人之人數附繕本）。
                                        書記官  鐘  麗  芳
中      華      民      國    九十一    年      六      月      三      日
附錄：本案論罪科刑法條全文
戡亂時期貪污治罪條例第六條第三款
有左列行為之一者，處五年以上有期徒刑，得併科三萬元以下罰金：
三、對於主管或監督之事務，直接或間接圖利者。
刑法第二百三十一條第三項
公務員包庇他人犯前二項之罪者，依各該項之規定加重其刑至二分之一。
刑法第二百三十一條：（八十八年四月二十一日修正前）
意圖營利，引誘或容留良家婦女，與他人姦淫者，處三年以下有期徒刑，得併科五百
元以下罰金。意圖營利，使人為猥褻之行為者亦同。
以犯前二項之罪為常業者，處五年以下有期徒刑，得併科一千元以下罰金。
公務員包庇他人犯前三項之罪者，依各該項之規定，加重其刑至二分之一。